【裁判字號】    97,交易,23
【裁判日期】    970912
【裁判案由】    過失傷害
【裁判全文】
臺灣基隆地方法院刑事判決              97年度交易字第23號
公  訴  人  臺灣基隆地方法院檢察署檢察官
被      告  丙○○
上列被告因過失傷害案件，經檢察官提起公訴（97年度調偵字第
56號），本院判決如下：
    主  文
本件公訴不受理。
    理  由
一、本件過失傷害案件之公訴意旨詳如起訴書（如附件）所載。
二、按告訴乃論之罪，告訴人於第一審辯論終結前得撤回告訴；
    又告訴經撤回者，應諭知不受理之判決，刑事訴訟法第238
    條第1 項、第303 條第3 款分別定有明文。
三、本案被告丙○○被訴過失傷害案件，公訴人認係觸犯刑法第
    284 條第1 項前段之過失傷害罪嫌，依同法第287 條前段規
    定，須告訴乃論。茲因雙方業已達成調解，告訴人甲○○當
    庭撤回告訴，並具狀聲明撤回告訴，爰不經言詞辯論，逕為
    不受理判決之諭知。
據上論斷，應依刑事訴訟法第303 條第3 款、第307 條，判決如
主文。
中    華    民    國    97    年    9    月    12    日
                    交通法庭法  官  黃永定
以上正本證明與原本無異。
如不服本判決應於收受本判決後10日內向本院提出上訴書狀，其
未敘述上訴理由者，並得於提起上訴後10日內向本院補提理由書
狀（均須按他造當事人之人數附繕本。）「切勿逕送上級法院」
中    華    民    國    97    年    9    月    12    日
                            書記官  劉珍珍
附件：
臺灣基隆地方法院檢察署檢察官起訴書
                                      97年度調偵字第56號
    被  告  丙○○  女  43歲（民國○○年○月○○日生）
                    住基隆市信義區○○○路6巷19號2樓
                    國民身分證統一編號：Ｚ000000000號
上被告因過失傷害案件，已經偵查終結，應提起公訴，茲敘述犯
罪事實及證據並所犯法條如下：
        犯  罪  事  實
一、丙○○於民國96年10月24日19時20分許，騎乘其所有車牌號
    碼NQ6-127號重型機車，沿基隆市○○區○○路直行往復興
    街方向行駛，途經基隆市○○路與愛九路交岔路口時，應注
    意車前狀況，隨時採取必要之安全措施，以避免發生危險，
    而依當時天候及路面狀況，又無不能注意情形，竟能注意而
    疏未注意車前狀況，在車道中央位置附近，機車前輪撞及自
    愛九路1號違規橫越路馬路之行人甲○○右腳踝，使甲○○
    倒地，致甲○○受有頭部外傷併腦震盪症候群、右側外踝骨
    骨折之傷害。
二、案經甲○○提出告訴暨基隆市警察局第一分局報告偵辦。
        證據並所犯法條
一、證據清單及待證事實
    書證：道路交通事故現場圖、調查報告表、補充資料、談話
          紀錄表、現場照片、診斷證明書等。
    人證：證人即基隆市警察局交通隊警員劉魯明、黃伊佑於偵
          偵查中之證述。
    待證事實：丙○○有前述過失傷害行為。
二、訊據被告丙○○固坦承於前揭時、地肇禍之事實，然辯稱：
    伊無過失云云。按汽車行駛時，駕駛人應注意車前狀況，並
    隨時採取必要之安全措施，道路交通安全規則第94條第3項
    著有明文，被告騎車自應注意上述道路交通安全規定，且依
    當時天候陰、夜間有照明、柏油路面乾燥無缺陷、無障礙物
    及視距良好狀況，有前揭調查報告表（一）為憑，並無不能
    注意情事，竟疏不注意車前狀況，因而肇禍致人受傷，被告
    自應負過失之責任。而被告之過失行為與告訴人甲○○之受
    傷間有相當因果關係，復有前開書證、人證足憑，事證明確
    ，被告所辯，自不足採，被告犯行，已堪認定。
三、告訴人甲○○雖指稱：伊係走斑馬線再靠路邊走時遭被告所
    騎乘之機車自後撞及云云。經查：（一）據事故發生後警員
    於同日20時10分在署立基隆醫院急診室所製作之道路交通事
    故談話紀錄表記載：告訴人甲○○「未走穿越道路」、「由
    水果攤方向過馬路」。可見告訴人並未走斑馬線，而是自愛
    九路路邊之水果攤橫越馬路，而不是走斑馬線。（二）倘如
    告訴人所言係被告自後撞及，則告訴人之受傷位置豈會在右
    側外踝骨骨折（應在左或右腳跟）？（三）依警員所拍攝現
    場照片告訴人被送上擔架時之位置係在馬路中央位置，並非
    在馬路邊，亦有照片可稽。綜上所述，告訴人所指訴走斑馬
    線後靠路邊走時遭被告所騎乘之機車自後撞及受傷乙節，與
    事實不符，自不足採。
四、核被告所為，係犯刑法第284條第1項前段之過失傷害罪嫌。
五、依刑事訴訟法第251條第1項提起公訴。
    此  致
臺灣基隆地方法院
中    華    民    國    97    年    3     月    31    日
                      檢  察  官  乙  ○  ○
上正本證明與原本無異
中    華    民    國    97    年    4     月    8     日
                      書  記  官  陳  宏  昌
所犯法條：
刑法第284條第1項
因過失傷害人者，處6月以下有期徒刑、拘役或5百元以下罰金，
致重傷者，處1年以下有期徒刑、拘役或5百元以下罰金。


司法院資訊處製作；財團法人民間司法改革基金會備份。
